# 求助陈版主：关于退税的处理

提问人：lcx2456 时间：2020-12-18 09:35:08
关于企业收到的退税：如软件的即征即，高新技术企业申请而退的税，所得税的退税优惠，增值税加计扣除，直接减免的增值税，即征即退、先征后还的各种税收，出口退税款，是否需要再次缴纳所得税？

回答人：chenyiwei
这个问题需结合具体情况讨论，建议咨询税务专业人士。一般而言：
1 、从财政途径收到的退税、返还，是以纳税金额为基础计算的政府补助，一般均需计入应纳税所得额。
2 、从税务机关直接退回的所得税不再计入应纳税所得额；其他税项需计入应纳税所得额。